臺灣彰化地方法院刑事判決　　　　　　　94年度訴字第1829號
公　訴　人　臺灣彰化地方法院檢察署檢察官
被　　　告　甲○○
上列被告因毒品危害防制條例案件，經檢察官提起公訴（94年度
毒偵字第4842號），本院判決如下：
    主  文
本件公訴不受理。
　　理  由
一、公訴意旨略稱：被告甲○○曾因施用第一級毒品案件，經送
    強制戒治，於民國92年7月4日執行完畢。詎仍不知悔改，復
    基於施用第一級毒品海洛因之犯意，於94年8月14日下午5時
    30分許，在彰化縣田中鎮○○路百姓公廟內，以將海洛因摻
    入香菸中點燃吸食之方式，施用第一級毒品海洛因1次。另
    基於施用第二級毒品安非他命之犯意，於同時、地，以將安
    非他命置於玻璃球內燒烤吸食煙霧之方式，施用第二級毒品
    安非他命1次。嗣於94年8月16日下午6時許，因列管毒品人
    口經警定期調驗採集尿液檢體送驗，結果安非他命、甲基安
    非他命、可待因及嗎啡均呈陽性反應，而查悉上情。因認被
    告甲○○分別涉有毒品危害防制條例第10條第1、2項之施用
    第一級毒品罪嫌及施用第二級毒品罪嫌。
二、(一)按已經提起公訴或自訴之案件，在同一法院重行起訴者
        ，應諭知不受理之判決，並得不經言詞辯論為之，刑事
        訴訟法第303條第2款、第307條分別定有明文。
    (二)上開所指即為訴訟上一事不再理之重訴禁止原則，係為
        保障實體裁判之安定性，使同一被告就同一訴訟客體事
        實爭點及法律爭點，不受重複審判而設，故上揭一事不
        再理原則，於實質上一罪或裁判上一罪亦均其有適用，
        是以連續犯之一部犯行經提起公訴或自訴者，其效力當
        然及於全部，縱令後之起訴（或自訴）事實較之繫屬在
        先之事實有減縮或擴張之情形，亦不失為同一案件，如
        再行起訴，就重行起訴部分，自應諭知不受理判決。
三、查本件被告甲○○被訴基於概括犯意，自94年9月7日某時起
    ，至94年9月16日或其前3日內之某時止，在彰化縣員林鎮○
    ○路旁，連續施用第一級毒品海洛因多次，及另基於概括犯
    意，自94年2月間某日起，至94年9月16日或其前4日之某時
    止，在同上處所，連續施用第二級毒品安非他命多次之犯罪
    事實，業經臺灣彰化地方法院檢察署檢察官於94年9月28日
    、以94年度毒偵字第4876號提起公訴，並於同年10月12日繫
    屬本院，此有上開臺灣彰化地方法院檢察署94年度毒偵字第
    4876號起訴書附卷可稽，並以本院94年度訴字第1819號審理
    ，有該案卷可稽；公訴人於94年9月29日就同一案件，向本
    院重行起訴，並於同年10月13日繫屬本院，並以94年度訴字
    第1829號審理，且經核閱前開起訴書之內容與公訴人所起訴
    之事實以觀，被告所涉嫌違反毒品危害防制條例之犯罪事實
    部分，均時間緊接，手段亦復相同，又均各觸犯犯罪構成要
    件相同之罪名，顯係均基於概括之犯意為之，二者有連續犯
    之裁判上一罪關係，依照上開說明，則該兩案自屬同一案件
    ；茲公訴人既就該2案分別提起公訴，本件復繫屬在後，自
    應認本件係就已經提起公訴之案件，在同一法院重行起訴，
    依照上開說明，本件爰不經言詞辯論，逕為諭知不受理之判
    決。
據上論斷，應依刑事訴訟法第303條第2款、第307條判決如主文
。
中　　華　　民　　國　　94　　年　　10　　月　　24　　日
                  刑事第二庭    審判長法　官　周淡怡
                                      法  官  許旭聖
                                      法  官  吳永梁
以上正本證明與原本無異。
如不服本判決，應於判決送達後10日內向本院提出上訴狀 (須附
繕本)。
中　　華　　民　　國　　94　　年　　10　　月　　24　　日
                                      書記官  劉玫金
